臺灣臺中地方法院刑事判決　　　　　　　　　　　　　九十三年度交訴字第九八號
　　公　訴　人　臺灣臺中地方法院檢察署檢察官
　　被　　　告　乙○○
右列被告因公共危險等案件，經檢察官提起公訴（九十三年度偵字第一二九六九號）
，本院合議庭裁定適用簡式審判程序，判決如左：
    主  文
乙○○服用酒類，不能安全駕駛動力交通工具而駕駛，處有期徒刑貳月；又因過失傷
害人，處有期徒刑月；又駕駛動力交通工具肇事，致人受傷而逃逸，處有期徒刑捌
月。應執行有期徒刑壹年，緩刑年。緩刑期內付保護管束。
    犯罪事實
一、乙○○於民國九十三年七月十九日凌晨五時許，於飲用酒類後已達於不能安全駕
    駛動力交通工具之程度，竟仍駕駛車號Ｎ７─８８０５號自用小客車，於同日凌
    晨五時五十四分許，途經臺中市○區○○路、太平路口時，本應注意汽車行駛時
    ，駕駛人應注意車前狀況，並隨時採取必要之安全措施；又汽車駕駛人於飲用酒
    類或其他類似物後其吐氣所含酒精濃度超過每公升○‧二五毫克時，不得駕車，
    且當時天候晴、晨光、路面乾燥無缺陷、亦無障礙物、視距良好，依當時情形，
    並無不能注意之情形，竟疏未注意及此，貿然酒後駕車，因不能安全操控，而撞
    及同向前方由狄樹金所駕駛之車號６７１─ＭＧ營業用小客車，乙○○肇事後駛
    離現場。復於同日凌晨五時五十六分許，駕車沿臺中市○區○○路由北向南方向
    （起訴書誤載為由南向北方向）行駛，途經公園路、光大街口，因不能安全操控
    ，而撞及前方由甲○○騎乘之自行車，致甲○○倒地，受有頭部外傷、臉部多處
    撕裂傷、下嘴唇腫脹挫傷等傷害，乙○○明知肇事致人受傷，下車查看後後，未
    為必要之救助即駕車逃逸。再於同日凌晨五時五十八分許，沿臺中市○○路口由
    北向南行駛至中華路口路口，貿然右轉，因不能安全操控，而撞及在中華路上停
    等紅燈由陳俊元所駕駛之車號９２７７─ＰＨ號自用小客車，乙○○肇事後復行
    逃離現場。嗣於同日凌晨五時五十九分許，在中華路、中正路口，為狄樹金、陳
    俊元駕車攔下報警處理。乙○○經送醫抽血檢測結果，血液酒精濃度達四百零三
    點六ｍｇ／ｄｌ（換算呼氣酒精濃度為每公升一點零九二毫克，起訴書誤載為每
    公升二點零一八毫克），而查知上情。
二、案經被害人甲○○告訴及臺中市警察局第二分局報告臺灣臺中地方法院檢察署檢
    察官偵查起訴。
    理  由
一、訊據被告乙○○於本院審理時對於右揭事實坦承不諱，核與告訴人甲○○之指訴
    及證人狄樹金、陳俊元證述之情節相符，並有中國醫藥大學附設醫院藥物血中濃
    度檢驗單、道路交通事故調查報告表、現場圖、肇事現場照片、車損照片、舉發
    違反道路交通管理事件通知單、診斷證明書等在卷可稽。另查：
  (1)被告乙○○於酒醉後不能安全駕駛而仍駕駛汽車之事實，有中國醫藥大學附設醫
    院藥物血中濃度檢驗單一紙為憑。按服用酒類不能安全駕駛動力交通工具之認定
    ，參考德國、美國之認定標準，對於駕駛人於呼氣中酒精濃度達每公升零點五五
    毫克以上，血液濃度達百分之○．一一以上者，肇事率為一般正常人之十倍，應
    認為已達不能安全駕駛之標準（法務部八十八年五月十八日八八年度法檢字第一
    六六九號函參照）。本件被告經送醫抽血檢測結果，血液酒精濃度達四百零三點
    六ｍｇ／ｄｌ，換算呼氣酒精濃度為每公升一點九二毫克，參以被告於本院審理
時自白酒後駕車，被告關於酒後駕車之自白應與事實相符。且復發生本件車禍，
    被告於駕車肇事時已達不能安全駕駛之程度，甚為明確，其犯行堪以認定。
  (2)次按汽車行駛時，駕駛人應注意車前狀況，並隨時採取必要之安全措施；汽車駕
    駛人於飲用酒類或其他類似物後其吐氣所含酒精濃度超過每公升○‧二五毫克時
    ，不得駕車。道路交通安全規則第九十四條第三項、第一百十四條第二款分別定
    有明文。被告乙○○駕車自應注意上述道路交通安全規定，而參以道路交通事故
    調查報告表之記載，當時天候晴、晨光、路面乾燥無缺陷、亦無障礙物、視距良
    好，有前開卷附道路交通事故調查報告表（一）在卷可查。依當時情況，被告顯
    無不能注意之情事，竟疏未注意及此，貿然酒後駕車，撞及由被害人甲○○騎乘
    之自行車，致被害人甲○○倒地，受有頭部外傷、臉部多處撕裂傷、下嘴唇腫脹
    挫傷等傷害，被告自應負過失責任，被告之自白應與事實相符。而被告之過失行
    為與被害人甲○○受傷間，具有相當因果關係。
  (3)次按汽車駕駛人駕駛汽車肇事致人受傷或死亡，應即採取救護或其他必要措施，
    並向警察機關報告，不得駛離或逃逸，道路交通管理處罰條例第六十二條定有明
    文。又因道路交通事故之發生，常非於己之鄰親家里，時有告救不能情事，乃科
    以肇事者須即採取救護或其他必要措施，並應向警察機關報告之法定義務，以防
    因就醫延誤致生無謂傷亡，並俾得通知傷亡者家屬到場，以明責任，是凡肇事人
    於行車肇事致人受傷或死亡，未即採取救護或其他必要措施，並向警察機關報告
    ，即駕車逃逸者，均應依該規定處罰，至其嗣後是否受刑事訴追及已否與被害人
    達成民事和解，賠償損失，對其應受處罰乙節，並不生影響。職是之故，汽車駕
    駛人駕駛汽車肇事，不論其責任之歸屬為何，即有義務留在肇事現場，採取救護
    或其他必要措施，並向警察機關報告，以維護他人之生命與其他用路人之交通安
    全。其立法目的，既係促使駕駛人於肇事致死傷後，能對被害人即時救護，報告
    警察機關，以減少死傷，是該罪之成立祇以行為人有駕駛動力交通工具肇事，致
    人死傷而逃逸之事實為已足，至行為人之肇事有否過失，則非所問（最高法院九
    十二年度臺上字第四四六八號刑事判決參照）。本件被告乙○○駕駛車輛撞擊被
    害人甲○○後，車子擋風玻璃破一大洞，此為被告自承無訛，並有有車損照片可
    憑，顯見撞擊力甚大。被告復曾下車查看，是以被告對告訴人甲○○當場受有傷
    害應已有認識，其竟未採取救護或其他必要措施，並向警察機關報告，即竟行駕
    車離去嗣經警循線查獲，其肇事逃逸已甚灼然。是被告肇事逃逸之犯行，堪以認
    定。本件事證明確，被告酒後駕車、過失傷害及肇事逃逸之公共危險犯行，均堪
    以認定。
二、核被告乙○○所為，係犯刑法第二百八十四條第一項前段之過失傷害罪、同法第
    一百八十五條之三之酒後不能安全駕駛動力交通工具而駕駛罪及同法第一百八十
    五條之四之肇事致人受傷而逃逸罪。其所犯上開三罪間，犯意各別，行為互殊，
    應予分論併罰之。又被告酒醉駕車，因而致人受傷，依法應負刑事責任，所犯過
    失傷害部分應依道路交通管理處罰條例第八十六條第一項之規定，加重其刑。爰
    審酌被告之過失程度、所生之危害、肇事後之態度及被害人因而受傷，被告肇事
    後更棄被害人於不顧，其罪行甚重，惟念其犯罪後業與被害人甲○○達成和解，
    雖被害人甲○○表示仍要追究，未能取得被害人諒解，然其坦承犯行，犯罪後態
    度尚稱良好等一切情狀，分別量處如主文所示之刑，並定其應執行之刑。末查被
    告前未曾受有期徒刑以上刑之宣告，有臺灣高等法院被告全國前案紀錄表及臺灣
    臺中地方法院檢察署刑案資料查註紀錄表在卷可按。被告因一時失慮致犯本罪，
    其經此偵審教訓，當知謹慎而無再犯之虞，本院認所宣告之刑，以暫不執行為宜
    ，爰併宣告緩刑三年，以勵自新。惟本院認被告乙○○之年紀尚輕，為免其再受
    外界之誘惑或再未經思慮而犯罪，應由觀護人以專業知識輔導其品德，希其改過
    遷善，爰併予宣告緩刑期內付保護管束。
據上論斷，應依刑事訴訟法第二百七十三條之一第一項、第二百九十九條第一項前段
，刑法第一百八十五條之三、第二百八十四條第一項前段、第一百八十五條之四、第
五十一條第五款、第七十四條第一款、第九十三條第一項，道路交通管理處罰條例第
八十六條第一項，罰金罰鍰提高標準條例第一條前段，判決如主文。
本案經檢察官丙○○到庭執行職務。
中      華      民      國    九十三    年     十一     月    二十三    日
                                    臺灣臺中地方法院交通法庭
                                        法  官  張  清  洲
右正本證明與原本無異。
如不服本判決，應於送達後十日內向本院提出上訴狀（須附繕本），上訴於臺灣高等
法院臺中分院。
                      書記官
中      華      民      國    九十三    年     十一     月    二十三    日
附錄論罪科刑法條：
刑法第一百八十五條之三
服用毒品、麻醉藥品、酒類或其他相類之物，不能安全駕駛動力交通工具而駕駛者，
處一年以下有期徒刑、拘役或三萬元以下罰金。
刑法第二百八十四條第一項
因過失傷害人者，處六月以下有期徒刑，拘役或五百元以下罰金，致重傷者，處一年
以下有期徒刑、拘役或五百元以下罰金。
刑法第一百八十五條之四
駕駛動力交通工具肇事，致人死傷而逃逸者，處六月以上五年以下有期徒刑。
